臺灣宜蘭地方法院宣示判決筆錄
111年度交易字第38號
公  訴  人  臺灣宜蘭地方檢察署檢察官
被      告  林志峯



指定辯護人  本院公設辯護人劉芝毓                  
上列被告因公共危險案件（起訴案號：111年度偵字第767號），
經本院以宣示判決筆錄代替協商判決，於民國111年4月19日上午
9時30分，在本院第一法庭宣示判決，出席職員如下：
    法  官  劉致欽
    書記官  魏翊洳
    通  譯  蘇正雄 
法官起立朗讀判決主文、犯罪事實要旨、法律修正、處罰條文、
附記事項，及告以上訴限制、期間並提出上訴狀之法院，且諭知
記載其內容：
一、主  文：
    林志峯駕駛動力交通工具而有吐氣所含酒精濃度達每公升零
    點二五毫克以上情形，累犯，處有期徒刑柒月。
二、犯罪事實要旨：
    林志峯前於民國106年間，因公共危險案件，經本院以106年
    度交簡字第1827號判處有期徒刑5月確定，於107年1月30日
    易科罰金執行完畢；又於108年間，因公共危險案件，經本
    院以108年度聲字第601號裁定應執行有期徒刑1年4月確定，
    於109年9月7日縮短刑期假釋出監，並於109年10月12日假釋
    期滿未經撤銷假釋，所餘刑期以已執行論（構成累犯）。猶
    不知悔改，於111年1月13日下午2時許起至3時20分許止，在
    宜蘭縣員山鄉七賢國小附近某工地飲酒後，仍於同日下午3
    時25分許，駕駛車牌號碼000-0000號自用小客車行駛於道路
    。嗣於同日下午3時33分許，在宜蘭縣宜蘭市進士路與鎮興
    路交岔路口前，為警攔檢查獲，經於施測前供水漱口後，測
    得其吐氣所含酒精濃度達每公升0.38毫克，始悉上情。
三、法律修正： 
　　按刑法第2條第1項規定：「行為後法律有變更者，適用行為
    時之法律。但行為後之法律有利於行為人者，適用最有利於
    行為人之法律。」。查被告行為後，刑法第185條之3業經修
    正，並經總統於111年1月28日，以華總一義字第1110001210
    1號令公布，並自公布日施行，依中央法規標準法第13條規
    定，自公布之日起算至第3日即111年1月30日起發生效力，
    該條文原規定：「駕駛動力交通工具而有下列情形之一者，
    處2年以下有期徒刑，得併科20萬元以下罰金：一、吐氣所
    含酒精濃度達每公升零點二五毫克或血液中酒精濃度達百分
    之零點零五以上。二、有前款以外之其他情事足認服用酒類
    或其他相類之物，致不能安全駕駛。三、服用毒品、麻醉藥
    品或其他相類之物，致不能安全駕駛。因而致人於死者，處
    3年以上10年以下有期徒刑；致重傷者，處1年以上7年以下
    有期徒刑。曾犯本條或陸海空軍刑法第54條之罪，經有罪判
    決確定或經緩起訴處分確定，於五年內再犯第1項之罪因而
    致人於死者，處無期徒刑或5年以上有期徒刑；致重傷者，
    處3年以上10年以下有期徒刑。」，修正後全文為：「駕駛
    動力交通工具而有下列情形之一者，處3年以下有期徒刑，
    得併科30萬元以下罰金：一、吐氣所含酒精濃度達每公升零
    點二五毫克或血液中酒精濃度達百分之零點零五以上。二、
    有前款以外之其他情事足認服用酒類或其他相類之物，致不
    能安全駕駛。三、服用毒品、麻醉藥品或其他相類之物，致
    不能安全駕駛。因而致人於死者，處3年以上10年以下有期
    徒刑，得併科200萬元以下罰金；致重傷者，處1年以上7年
    以下有期徒刑，得併科100萬元以下罰金。曾犯本條或陸海
    空軍刑法第54條之罪，經有罪判決確定或經緩起訴處分確定
    ，於十年內再犯第1項之罪因而致人於死者，處無期徒刑或5
    年以上有期徒刑，得併科300萬元以下罰金；致重傷者，處3
    年以上10年以下有期徒刑，得併科200萬元以下罰金。」，
    此次修正除將刑法第185條之3之法定刑度提高外，並就該條
    第3項之構成要件，其中曾犯本條或陸海空軍刑法第54條之
    罪，經有罪判決確定或經緩起訴處分確定，於「五年」內再
    犯第1項之罪因而致人於死者，放寬為「十年」內再犯第1項
    之罪因而致人於死者，是經比較新舊法結果，修正後之規定
    並未較有利於被告，依刑法第2條第1項之規定，自應適用被
    告行為時之法律即修正前刑法第185條之3之規定。
四、處罰條文：
　　修正前刑法第185條之3第1項第1款、第47條第1項，刑法施
    行法第1條之1第1項。
五、協商判決除有刑事訴訟法第455條之4第1項第1款於本訊問程
    序終結前，被告撤銷協商合意或檢察官撤回協商聲請者；第
    2款被告協商之意思非出於自由意志者；第4款被告所犯之罪
    非第455條之2第1項所定得以協商判決者；第6款被告有其他
    較重之裁判上一罪之犯罪事實者；第7款法院認應諭知免刑
    或免訴、不受理者情形之一，及違反同條第2項「法院應於
    協商合意範圍內為判決；法院為協商判決所科之刑，以宣告
    緩刑或2年以下有期徒刑、拘役或罰金為限」之規定者外，
    不得上訴。
六、如有前項除外情形，而不服本件判決，得自判決送達之日起
    20日內，向本院提出上訴書狀，並應敘述具體理由，上訴於
    第二審法院。
中　　華　　民　　國　　111 　年　　4 　　月　　19　　日
                  臺灣宜蘭地方法院刑事第二庭
                      書記官  魏翊洳
　　　　　　　　　　　法  官  劉致欽
以上正本證明與原本無異。
                      書記官  魏翊洳
中　　華　　民　　國　　111 　年　　4 　　月　　19　　日
附錄本案論罪科刑法條：
（111年1月28日）修正前中華民國刑法第185條之3
駕駛動力交通工具而有下列情形之一者，處2年以下有期徒刑，
得併科20萬元以下罰金：
一、吐氣所含酒精濃度達每公升零點二五毫克或血液中酒精濃度
    達百分之零點零五以上。
二、有前款以外之其他情事足認服用酒類或其他相類之物，致不
    能安全駕駛。
三、服用毒品、麻醉藥品或其他相類之物，致不能安全駕駛。
因而致人於死者，處3年以上10年以下有期徒刑；致重傷者，處1
年以上7年以下有期徒刑。
曾犯本條或陸海空軍刑法第54條之罪，經有罪判決確定或經緩起
訴處分確定，於五年內再犯第1項之罪因而致人於死者，處無期
徒刑或5年以上有期徒刑；致重傷者，處3年以上10年以下有期徒
刑。